臺灣板橋地方法院交通事件裁定       100年度交聲字第2581號
原處分機關  交通部公路總局臺北區監理所板橋監理站
異  議  人
即受處分人  陳大成
上列異議人即受處分人因違反道路交通管理處罰條例案件，不服
交通部公路總局臺北區監理所板橋監理站中華民國98年3 月4 日
板監裁字裁41-AEX177917號裁決處分（舉發案號：臺北市政府警
察局97年6 月23日北市警交字第AEX177917 號），聲明異議，本
院裁定如下：
    主  文
異議駁回。
    理  由
一、按受處分人不服道路交通管理處罰條例第8 條主管機關所為
    之處罰，得於接到裁決書之翌日起20日內，並得依法扣除在
    途期間，向管轄地方法院聲明異議，道路交通管理處罰條例
    第87條第1 項、道路交通事件處理辦法第11條定有明文。倘
    逾上述法定期間，其聲明異議即不合法律上程序，且無從補
    正，依道路交通事件處理辦法第17條規定，應逕以裁定駁回
    之，無從為實體上之審查。再者，依違反道路交通管理事件
    統一裁罰基準及處理細則第5 條規定：處理違反道路交通管
    理事件，有關文書送達之程序，依行政程序法之規定。送達
    ，於應受送達人之住居所、事務所或營業所為之，但在行政
    機關辦公處所或他處會晤應受送達人時，得於會晤處所為之
    。於應送達處所不獲會晤應受送達人時，得將文書付與有辨
    別事理能力之同居人、受僱人或應送達處所之接收郵件人員
    。送達不能依上述方法為之者，得將文書寄存送達地之地方
    自治或警察機關，若由郵務機關送達者，得將之寄存於送達
    地之郵政機關，並作送達通知書兩份，一份黏貼於應受送達
    人住居所、事務所、營業所或其就業處所門首，另一份交由
    鄰居轉交或置於該送達處所信箱或其他位置，以為送達，行
    政程序法第72條第1 項、第73條第1 項及第74條第1 項、第
    2 項規定明確。又依行政程序法第74條第1 項規定所為之寄
    存送達，並未準用民事訴訟法第138 條第2 項規定，自應於
    寄存送達當日即生送達之效力（臺灣高等法院暨所屬法院97
    年法律座談會刑事類提案第42號審查意見參照）。
二、查本件裁決書前經原處分機關付郵寄出，向異議人陳大成之
    住所即臺北縣板橋市（現改制為新北市板橋區○○○路227
    號5 樓之1 為送達，因未獲會晤本人或有辨別事理能力之同
    居人、受僱人或應送達處所之接收郵件人員，而於98年3 月
    10日寄存於送達地之郵政機關即板橋中正路郵局（板橋9 支
    ），並作送達通知書兩份，一份黏貼於應受送達人住處門首
    ，另一份置於應送達處所信箱或適當位置，而完成送達程序
    之事實，有交通部公路總局臺北區監理所板橋監理站送達證
    書影本1 紙附卷可稽。且異議人對於其在上址居住，亦未爭
    執，足認本件裁決書已經原處分機關依行政程序法之規定，
    於98年3 月10日完成寄存送達，而於同日生合法送達之效力
    無疑。又異議人非居住在原處分機關所在之新北市中和區，
    但係居住於本院之管轄區域內，依當事人在途期間標準第4
    條第1 款第2 目、第2 條第1 款規定，應扣除在途期間2 日
    。從而，本件裁決書於98年3 月10日發生送達效力後，經加
    計在途期間2 日，其20日之異議期間，應於98年4 月1 日屆
    至，故異議人聲明異議，自應於該日終止之前提出，始為適
    法。然異議人竟遲至100 年7 月22日始提出異議書狀，對於
    本件裁決書聲明異議，此觀該書狀所蓋收文章戳之日期甚明
    ，顯逾法定期間。揆諸首揭說明，本件異議人之聲明異議，
    不合法律上之程式，應予駁回。
三、依道路交通事件處理辦法第17條，裁定如主文。
中    華    民    國   100    年    8     月    19    日
                  交通法庭  法  官  朱嘉川
以上正本證明與原本無異。
如不服本裁定應於送達後5 日內向本院提出抗告狀。
                            書記官  林伶芳
中    華    民    國   100    年    8     月    19    日